臺灣彰化地方法院民事裁定
111年度聲字第57號
聲  請  人  富群紡織股份有限公司

法定代理人  黃香綺  


相  對  人  楊梅鳳  
上列當事人間請求停止執行事件，本院裁定如下：
    主  文
聲請駁回。
    理  由
一、聲請意旨略以：相對人執聲請人與楊渝葵共同簽發之本票（
    下稱系爭本票），據以聲請本票裁定並聲請強制執行，然聲
    請人已於民國（下同）111年5月12日提起確認本票債權不存
    在之訴，符合非訟事件法第195條應停止執行之情形。又前
    開法條並未限制停止執行之聲請人身分，則以聲請人係系爭
    本票之共同發票人，基於內部分擔關係，其執行結果勢必造
    成聲請人損害，爰依法聲請停止執行。
二、按強制執行法第18條第1 項規定強制執行程序開始後，除法
    律另有規定外，不停止執行。明示以不停止執行為原則。同
    條第2 項所以例外規定得停止執行，係因回復原狀等訴訟，
    如果勝訴確定，債務人或第三人之物已遭執行無法回復，為
    避免債務人或第三人發生難以回復之損害，必於認有必要時
    ，始得裁定停止執行。故受訴法院准債務人或第三人提供擔
    保停止執行，須於裁定中表明有如何停止執行之必要性，始
    得謂當。而有無停止執行必要，更應審究提起回復原狀或異
    議之訴等訴訟之債務人或第三人之權利是否可能因繼續執行
    而受損害以為斷。倘債務人或第三人所提訴訟為不合法、當
    事人不適格、顯無理由，或繼續執行仍無害債務人或第三人
    之權利者，均難認有停止執行之必要（最高法院106 年度台
    抗字第690 號裁定參照）。
三、經查：
　㈠相對人以聲請人與案外人楊渝葵共同簽發之本票聲請本票裁
    定，並聲請強制執行，經本院111年度司執字第32425號執行
    事件受理在案（下稱系爭執行事件），然查前開執行事件係
    聲請人聲請執行楊渝葵之財產以清償債務，並非執行本件聲
    請人富群紡織股份有限公司之財產，業經本院依職權調取前
    開案件卷宗核閱屬實，依此尚難認為聲請人權利有何因系爭
    執行事件之繼續執行致使難以回復之損害可言，即無停止執
    行之必要。
　㈡至於聲請人雖主張伊係共同發票人而須承擔內部分擔責任云
    云。然為免債務人濫行訴訟以拖延執行而不當損及債權人之
    權益，強制執行程序以不停止執行為原則，是除有法定停止
    事由外，不停止執行，則立法者既未明確規定得在僅由其他
    共同發票人對執票人提起確認本票債權不存在之訴之情況下
    聲請停止執行，且未見楊渝葵爭執其所負系爭本票債務，即
    難逕行准許聲請人之聲請。
　㈢再考諸非訟事件法第195條第3項之立法意旨，無非係藉由確
    認本票債權不存在訴訟之提起，確認有無本票債權存在並明
    可否強制執行，然在僅由共同發票人提起確認本票債權不存
    在訴訟之情形下，其他本票債務人不當然受該確定判決既判
    力之拘束，聲請人縱使於本案獲得勝訴判決，仍無從排除相
    對人本於其債權對楊渝葵之財產之強制執行程序，是若謂其
    仍得因此停止強制執行，顯與非訟事件法第195條第3項規定
    藉由提起確認本票債權以明強制執行可否之立法目的相違。
    是綜上以觀，本件尚難逕以共同發票之聲請人提起確認本票
    債權不存在之訴，即停止系爭執行事件之執行程序。
四、從而，本件聲請人本身既非系爭執行事件之當事人，難認其
    有何因系爭執行事件繼續執行致受難以回復之損害可言，即
    無停止執行之必要，不能僅以其對相對人已提起確認本票債
    權不存在之訴訟，即依非訟事件法第195條第3項規定停止執
    行程序。是聲請人聲請停止執行，為無理由，應予駁回。
五、爰裁定如主文。　
中　　華　　民　　國　　111 　年　　7 　　月　　29　　日
                  民事第三庭  法　官　林于人
以上正本係照原本作成。
如對本裁定抗告須於裁定送達後10日內向本院提出抗告狀，並應
繳納抗告裁判費新臺幣1,000元。
中　　華　　民　　國　　111 　年　　7 　　月　　29　　日
                              書記官  卓千鈴